【裁判字號】    92,上易,1490
【裁判日期】    921007
【裁判案由】    毒品危害防制條例
【裁判全文】
臺灣高等法院刑事判決                          九十二年度上易字第一四九０號
    上  訴  人
    即  被  告    乙○○
                          （另案在臺灣臺北看守所羈押中）
右上訴人即被告因違反毒品危害防制條例案件，不服臺灣板橋地方法院九十二年度易
字第一０一二號，中華民國九十二年四月二十四日第一審判決（起訴案號：臺灣板橋
地方法院檢察署九十一年度毒偵字第三六００號），提起上訴，本院判決如左：
    主      文
上訴駁回。
    事實及理由
一、本案經本院審理結果，認第一審以上訴人即被告乙○○前因竊盜罪，經臺灣板橋
    地方法院判處有期徒刑八月確定，於民國（下同）九十年九月一日（起訴書記載
    為二日）執行完畢，仍不知悔悟，於五年內之九十一年九月上旬某時，在臺北縣
    鶯歌鎮○○○路三四六號住處，施用第二級毒品安非他命一次之所為，係犯毒品
    危害防制條例第十條第二項之施用第二級毒品罪，爰依累犯之規定，酌情判處有
    期徒刑四月，並諭知如易科罰金之折算標準為以三百元折算一日，另敘明扣案之
    吸食器一組，已據被告供承為其所有且係供其施用安非他命所用，而該吸食器之
    性質上僅係日常用品臨時替代使用之物，無論就其性質上或使用上，並非專供施
    用毒品之器具，爰依刑法第三十八條第一項第二款規定宣告沒收。經核其認事及
    用法，均無違誤，量刑亦甚允當，應予維持，並引用第一審判決書（如附件）記
    載之事實、證據及理由。
二、被告提起上訴意旨以：（一）其於原審供承於九十一年九月間在住處有施用安非
    他命一次，與事實並不相符；（二）扣案之吸食器非其所有，原判決之認事及用
    法均有違誤云云。
三、經查：
（一）被告於原審審理時已供承「我是在九月上旬有吸食安非他命，我只有吸食一次
      ，我是在中正路的住處吸食，之後就沒有吸了。（問：對扣案物安非他命吸食
      器一組有何意見？）（提示並告以要旨）那是我用來吸食的，我只有吸一次。
      （問：對警詢、偵查及本院訊問中所說的話有無意見？）（提示筆錄並告以要
      旨）沒有」（原審九十二年四月十日審判筆錄）等語；又員警據報趕往臺北縣
      鶯歌鎮○○○路三四六號被告住處查獲被告之際，上址擺放有一部已解體之機
      車、數頂安全帽及一些機車零件，桌上尚有安非他命殘渣，因被告犯罪之證據
      已甚明確，即將被告移送偵辦，並無刑求被告之必要，及員警係依被告本於自
      由意志陳述製作警詢筆錄，且有錄音，亦未對被告為刑求逼供等情，分據證人
      即臺北縣政府警察局三峽分局警員甲○○、丙○○二人先後於本院調查時結證
      屬實（本院九十二年七月三十日及六月二十五日訊問筆錄）。被告空言辯稱其
      於原審之自白與事實不符，委無足採。至證人即被告之母丁○○雖到庭證稱被
      告現已戒除施用安非他命，惟既未能證明被告有無於九十一年九月上旬施用安
      非他命，自未足資為對被告有利認定之依據。
（二）被告於本院調查時，先係辯稱扣案之吸食器乃供前次施用毒品所用，於執行觀
      察、勒戒處分後，未予丟棄（本院九十二年六月十三日訊問筆錄），嗣復改稱
      係攜帶安非他命及吸食器至其住處之「林俊怡」所寄放（本院九十二年六月二
      十五日、七月十六日及七月三十日訊問筆錄、九十二年九月二十三日審判筆錄
      ），二者互相矛盾，已未可遽信；另被告聲請傳喚之證人戊○○，於本院九十
      二年九月二十三日審理時到庭，先係證稱於九十一年十月五日被告為警查獲之
      日，目睹林俊怡攜帶一包安非他命至被告住處向被告兜售，經被告拒絕後，林
      俊怡將安非他命放在被告住處，即行離去云云，經檢察官行交互詰問，證人戊
      ○○復稱林俊怡寄放之「物」包括「安非他命」及「吸食器」，非但與員警在
      被告住處並未查扣「一包安非他命」之事實不符，且前後並不一致，無非事後
      迴護被告之詞，不足採信。
四、綜上所述，被告上開所執各節，均無理由，應予駁回。
據上論斷，應依刑事訴訟法第三百六十八條、第三百七十三條，判決如主文。
本案經檢察官曾忠己到庭執行職務
中    華    民    國      九十二      年      十      月        七      日
                              臺灣高等法院刑事第六庭
                                  審判長法  官  陳  春  秋
                                        法  官  洪  英  花
                                        法  官  王  麗  莉
右正本證明與原本無異。
不得上訴。
                                        書記官  蘇  秋  
中    華    民    國      九十二      年      十      月        七      日
附錄本案論罪科刑法條
毒品危害防制條例第十條第二項
施用第二級毒品者，處三年以下有期徒刑。


司法院資訊處製作；財團法人民間司法改革基金會備份。
